臺灣高等法院臺南分院刑事裁定　　　　　　　　九十三年度毒抗字第二六七號　Ｃ
　　　抗　告　人　甲　○　○
右列抗告人因觀察、勒戒案件，不服臺灣雲林地方法院中華民國九十三年十月十一日
裁定（九十三年度毒聲字第三五九號）提起抗告，本院裁定如左：
      主      文
抗告駁回。
      理      由
一、本件抗告意旨略以：抗告人於九十三年七月二十二日在嘉義市○區○○路二段三
    八三號歌林頓ＫＴＶ為警查獲而採尿送驗結果，呈ＭＤＡ及ＭＤＭＡ陽性反應，
    但伊確無施用第二級毒品ＭＤＭＡ，且伊並未坦承施用毒品，原裁定竟載「右揭
    犯罪事實，業據被告坦承不諱」，故請鈞院准傳證人黃怡芳、呂獻贊、外號「大
    大」、「心怡」等人做證伊並未施用毒品，為此依法提起抗告云云。
二、抗告人於九十三年七月二十二日在嘉義市○區○○路二段三八三號歌林頓ＫＴＶ
    為警查獲而採尿送驗結果，呈ＭＤＡ及ＭＤＭＡ陽性反應，有臺灣檢驗科技股份
    有限公司九十三年八月六日濫用藥物尿液檢驗報告附卷可稽，原裁定法院因依檢
    察官之聲請，裁定抗告人應送勒戒處所觀察、勒戒。
三、經查，抗告人於警訊及偵查中均否認有何施用毒品之犯行，原審裁定不察，仍依
    檢察官聲請意旨裁定載「右揭犯罪事實，業據被告坦承不諱」，尚有未洽，惟抗
    告人尿液經送驗，其尿液編號為 0722-16（警卷第三頁），經台灣檢驗科技股份
    有限公司分別以酵素免疫分析法（ＥＩＡ）篩檢及氣相層析質譜儀（GC／MS）做
    確認，均呈嗎啡及甲基安非他命陽性反應，其檢體編號為 0722-16有該尿液檢驗
    報告附於警卷（第五頁）足憑，其檢體並無錯誤。又按「尿液毒品檢驗，若能使
    用先進之氣相層析質譜儀分析法確認，則可完全排除偽陽性之干擾，為目前最具
    公信力的檢驗方法」，為法務部調查局八十七年九月二十九日（八七）發技（一
    ）字第八七０七四五七四號函所揭示，足見上開檢驗方法可完全排除偽陽性之干
    擾，其鑑驗結果堪以採信。次按「甲基安非他命經口服後約百分之七十於二十四
    小時內自尿液中排出，約百分之九十於九十六小時內自尿液中排出；海洛因經注
    射入人體後，尿液中平均可檢驗出嗎啡之時限為二十六小時，此有行政院衛生署
    藥物食品檢驗局八一藥檢壹字第００一一五六、八一一四八八五號函可參。揆諸
    上開說明，被告於九十三年七月二十二日九時二十五分許採尿送驗前二十六小時
    內某不詳時間及九十六小時內某不詳時間，在不詳處所，有施用第二級毒品ＭＤ
    ＭＡ之犯行應堪認定。
四、綜上，原審裁定雖誤載「右揭犯罪事實，業據被告坦承不諱」，確有未洽，但並
    不影響對抗告人有施用第二級毒品ＭＤＭＡ犯行之認定。原審以抗告人施用第二
    級毒品事證明確，依毒品危害防制條例第二十條第一項、觀察勒戒處分執行條例
    第三條第一項規定，裁定令抗告人入勒戒處所施以觀察、勒戒處分，經核於法並
    無不合，抗告人指摘原裁定不當，為無理由，應予駁回。至於抗告人聲請傳證人
    黃怡芳、呂獻贊、外號「大大」、「心怡」等人，本院認與本件抗告人有無施用
    毒品無關，自無傳訊之必要，併此敘明。
據上論結，應依刑事訴訟法第四百十二條，裁定如主文。
中    華    民    國      九十三      年      十一      月      十二    日
                                  臺灣高等法院臺南分院刑事第六庭
                                      審判長法官  蔡    崇    義
                                            法官  董    武    全
                                            法官  侯    明    正
右正本證明與原本無異。
不得再抗告。
                                      法院書記官  李    育    儒
中    華    民    國      九十三      年      十一      月      十五    日
